臺灣高等法院民事裁定　　　　　　　　 100年度抗字第1125號
抗　告　人　微窗科技股份有限公司
法定代理人　郭秀娥
代　理　人　羅豐胤律師
上列抗告人因與相對人陳碧蓉等間假扣押事件，對於中華民國
100年7月4日臺灣新竹地方法院100年度事聲字第35號所為裁定提
起抗告，本院裁定如下：
      主      文
抗告駁回。
抗告費用由抗告人負擔。
      理      由
一、按債權人就金錢請求或得易為金錢請求之請求，欲保全強制
    執行者，得聲請假扣押；又假扣押，非有日後不能強制執行
    或甚難執行之虞者，不得為之；又請求及假扣押之原因應釋
    明之；前項釋明如有不足，而債權人陳明願供擔保或法院認
    為適當者，法院得定相當之擔保，命供擔保後為假扣押，民
    事訴訟法第522條第1項、第523條第1項、第526條第1項、第
    2項分別定有明文。依上開規定可知，債權人聲請假扣押，
    應就其請求及假扣押之原因加以釋明，該項釋明如有不足，
    而債權人陳明願供擔保或法院認為適當者，法院得定相當之
    擔保，命供擔保後為假扣押；惟若債權人就其請求及假扣押
    之原因未予釋明，縱債權人陳明願供擔保，亦難認足補釋明
    之欠缺，其聲請自屬不能准許。
二、抗告人主張：抗告人於民國（下同）88年間設立，營業項目
    為電子零組件製造及程式設計，致力研發、生產高端監控設
    備中之多畫面分割處理器（下稱系爭產品），系爭產品之核
    心技術程式為由高清視訊與電腦視頻混合控制下，硬體、軟
    體、韌體三者相互結合的多重組合電腦程式，係抗告人花費
    巨額研發成本，聘僱研發工程師歷經多年始開發完成，抗告
    人自享有著作權。相對人高愛增自88年8月起擔任抗告人之
    研發經理，綜理研發部門之整體規劃與系爭產品之設計創新
    ；相對人嚴志文自88年8月16日起、相對人許景安自94年3月
    7日起、相對人李崇賢自96年3月26日起，擔任抗告人研發部
    門之軟、韌體工程師，負責系爭產品之開發設計；相對人唐
    慰祖自93年1月起任職於抗告人在美國設立之AVITECH Inter
    national Corp.（下稱AVITECH公司），擔任該公司副總經
    理，負責銷售業務；相對人周鎮坤自96年8月16日起擔任抗
    告人之銷售業務經理，負責亞洲地區之銷售業務，均負有保
    護系爭產品之電腦程式著作物及業務著作資料之義務，不得
    任意重製或使用。詎相對人竟未忠誠執行職務，預謀自立門
    戶，首由相對人唐慰祖於97年3月間自AVITECH公司離職，於
    同年8月間設立營業項目與抗告人相同之已琳科技股份有限
    公司（下稱已琳公司），擔任總經理，由其母即相對人陳碧
    蓉擔任董事長，共同負責已琳公司之營運，另於美國設立
    Apantac LLC公司，負責銷售已琳公司之產品，完全複製抗
    告人之經營模式，相對人高愛增、嚴志文、許景安、李崇賢
    及周鎮坤則各自違法重製任職於抗告人公司期間所知悉、持
    有之電腦技術程式、業務著作資料等，再陸續自抗告人公司
    離職，先後至已琳公司任職，以顧問、承攬等方式，為已琳
    公司提供服務或研發技術，以重製生產系爭產品對外銷售，
    侵害抗告人之多項著作財產權，抗告人自得依著作權法第88
    條、民法第184條、第185條、第28條及公司法第23條等規定
    ，請求相對人連帶賠償新台幣（下同）500萬元。又相對人
    高愛增、嚴志文及李崇賢自抗告人公司離職後，即任職於已
    琳公司，然彼等3人為隱匿在已琳公司之薪資收入，竟分別
    於財團法人竹東鎮召會、集景廣告工程行有限公司、工研院
    光電所投保，顯有隱匿財產之意圖及實際行為；唐慰祖為拓
    展已琳公司之業務，頻繁往來於我國與美國之間，極有可能
    將財產移往美國；已琳公司資本額僅有2千餘萬元，董監事
    僅4名，應係為獲取一時暴利而設立之公司，而由相對人唐
    慰祖、陳碧蓉全權操控，彼等2人隨時有藉之從事移轉或隱
    匿財產之重大可能，足認本件實有預為假扣押之必要，否則
    日後必有無法強制執行或甚難執行之虞，爰聲請對相對人之
    財產於500萬元之範圍內為假扣押等情，並提出系爭產品簡
    介、聘僱契約書、電子郵件、操作控制設定表列、已琳公司
    登記資料查詢及勞保局被保險人投保資料查詢單以為釋明。
三、經查抗告人所提上開書證，固可釋明其對相對人之請求。然
    查抗告人並未提出任何證據以資釋明其就相對人周鎮坤及許
    景安有何假扣押之原因。又依上開勞保局被保險人投保資料
    查詢單所示（附於原法院100年度司裁全字第247號卷），相
    對人高愛增於97年5月2日自抗告人公司退保後，於97年9月1
    日以財團法人竹東鎮召會為投保單位加保，嗣於99年1月1日
    退保，於99年5月28日以已琳公司為投保單位加保；相對人
    嚴志文於97年9月8日自抗告人公司退保後，於97年9月30日
    以已琳公司為投保單位加保，於97年11月28日退保，另於97
    年11月12日以集景廣告工程行有限公司為投保單位加保，於
    98年9月7日退保，又於98年10月2日以已琳公司為投保單位
    加保；相對人李崇賢於97年8月29日自抗告人公司退保後，
    於98年10月2日以已琳公司為投保單位加保，其間並無以工
    研院光電所為投保單位加保之情形。則依相對人高愛增、嚴
    志文及李崇賢之上開加、退保情形，並不能據以認定彼等3
    人有何為逃避債務而隱匿財產之情事。又依已琳公司之基本
    資料查詢明細所示（見原法院100年度事聲字第35號卷第43
    頁），抗告人之資本總額為2,250萬元，由相對人陳碧蓉擔
    任董事長（未持有公司股份），由相對人唐慰祖及第三人盧
    美玉擔任董事（持有公司股份各為901,000股、735,000股）
    ，由第三人唐音擔任監察人（未持有公司股份）。則已琳公
    司縱實際上係由相對人唐慰祖及陳碧蓉全權操控，然亦不能
    憑此即謂已琳公司僅係為獲取一時暴利而設立之公司，相對
    人唐慰祖及陳碧蓉隨時有可能利用該公司從事移轉或隱匿財
    產之情事。另依抗告人之主張，唐慰祖係為拓展已琳公司之
    業務，而頻繁往來於我國與美國之間，是亦不能據此即謂唐
    慰祖有何隱匿財產、浪費財產、增加負擔，或就其財產為不
    利益處分之行為。
四、依上所述，抗告人既不能釋明其假扣押之原因，而此項釋明
    之欠缺並不能以供擔保代之，依前揭說明，抗告人所為本件
    假扣押之聲請即非適法，不應准許。從而，原裁定維持原法
    院司法事務官駁回抗告人此部分聲請之裁定，而駁回抗告人
    之聲明異議，核無違誤，抗告意旨指摘原裁定不當，聲明廢
    棄，為無理由，應予駁回。爰裁定如主文。
中    華    民    國    100    年    8    月    4    日
                    民事第四庭
                        審判長法  官  張劍男
                              法  官  陳靜芬
                              法  官  彭昭芬
正本係照原本作成。
本裁定除以適用法規顯有錯誤為理由外，不得再抗告。如提起再
抗告，應於收受後10日內委任律師為代理人向本院提出再抗告狀
。並繳納再抗告費新台幣１千元。
中    華    民    國   100    年    8     月    5     日
                              書記官  丁華平